臺灣臺南地方法院民事判決
110年度訴字第989號
原      告  商育偉
被      告  邱信諺
            李佳蓉
共      同
訴訟代理人  林勁律師  
上列當事人間請求交付股票等事件，經本院於民國111年1月18日
言詞辯論終結，判決如下：
    主      文
原告之訴及假執行之聲請均駁回。
訴訟費用由原告負擔。
    事實及理由
壹、程序方面：
    按被告於訴之變更或追加無異議，而為本案之言詞辯論者，
    視為同意變更或追加，民事訴訟法第255條第2項定有明文。
    查本件原告原先位訴之聲明為「㈠被告應給付原告達芯股份
    有限公司（下稱達芯公司）之股票50張；㈡被告應給付原告
    新臺幣（下同）16萬元，及自起訴狀繕本送達翌日起至清償
    日止，按週年利率5％計算之利息；㈢願供擔保請求准予宣告
    假執行」，備位訴之聲明為「㈠被告應給付原告166萬元，及
    自起訴狀繕本送達翌日起至清償日止，按週年利率5％計算之
    利息；㈡願供擔保請求准予宣告假執行」（見本院卷第15頁
    ），嗣於民國111年1月10日具狀變更訴之聲明為「㈠被告應
    給付原告150萬元，及自109年6月1日起至清償日止，按週年
    利率5％計算之利息；㈡被告應給付原告68,545元；㈢願供擔保
    請求准予宣告假執行」等語（見本院卷第269頁）。而原告
    前開所為訴之變更，被告到庭後，未提出異議而為本案之言
    詞辯論，揆諸前揭規定，視為同意，應予准許。
貳、實體方面：
一、原告起訴主張：兩造於109年2月7日簽訂土地房屋買賣契約
    書（下稱系爭契約），約定被告以900萬元及達芯公司100張
    股票作為對價，購買原告所有坐落於臺南市○市區○○段0000
    地號土地應有部分2分之1，且被告應於109年6月1日前，給
    付原告達芯公司股票100張。詎被告僅給付原告900萬元外，
    遲至109年11、12月間始交付達芯公司股票50張（下稱系爭
    已交付之股票），嗣即藉故推拖，除遲未交付剩餘50張股票
    （下稱系爭未交付之股票）外，更拒絕就系爭已交付之股票
    分配股息。因達芯公司股票100張係為補足系爭契約價金300
    萬元，故就被告系爭未交付之股票，等同於150萬元之價值
    ，被告即應以金錢給付，並應再給付系爭已交付之股票股息
    68,545元，而提起本件訴訟等語。並聲明：㈠被告應給付原
    告150萬元，及自109年6月1日起至清償日止，按週年利率5％
    計算之利息；㈡被告應給付原告68,545元；㈢願供擔保請求准
    予宣告假執行。
二、被告則以：系爭契約固記載被告應於109年6月1日前給付達
    芯公司股票100張，然於109年6月間，原告曾向被告表示先
    給付50張達芯公司股票，其餘50張股票於110年初再為給付
    即可，兩造已就給付之期限合意延後，惟並無約定被告若未
    如期給付達芯公司之股票予原告，則需改以金錢給付之協議
    ，嗣達芯公司於110年間因遭逢新冠肺炎疫情影響，而延期
    至110年8月27日始召開股東會，並於110年10月20日已交付
    剩餘之50張達芯公司股票予原告；又被告2人並非達芯公司
    ，亦從未承諾給予原告股息，則原告請求被告給付系爭已交
    付之股票股息68,545元，應無理由等語置辯。並聲明：原告
    之訴及假執行之聲請均駁回。
三、得心證之理由：
　㈠原告主張兩造於109年2月7日簽訂系爭契約，約定被告以900
    萬元價金及達芯公司100張股票作為對價，購買原告所有坐
    落於臺南市○市區○○段0000地號土地應有部分2分之1，嗣被
    告除依約給付900萬元，並於109年11、12月間始給付系爭已
    交付之股票，且迄至本件原告起訴時，被告尚未給付系爭未
    交付之股票一節，業據原告提出系爭契約書為證（見本院卷
    第19頁至第22頁），且為被告所不爭執，自堪信為真實。
　㈡本件原告就被告系爭未交付之股票部分，請求被告應給付等
    值之150萬元部分，並無理由，析述如下：
　⒈按遲延後之給付，於債權人無利益者，債權人得拒絕其給付
    ，並得請求賠償因不履行而生之損害，民法第232條定有明
    文。另按債務人非依債之本旨實行提出給付者，不生提出之
    效力，民法第253條前段亦有明文。再按契約當事人之一方
    遲延給付者，他方當事人得定相當期限催告其履行，如於期
    限內不履行時，得解除其契約；又依契約之性質或當事人之
    意思表示，非於一定時期為給付不能達其契約之目的，而契
    約當事人之一方不按照時期給付者，他方當事人得不為前條
    之催告，解除其契約，民法第254條、第255條分別定有明文
    。
　⒉經查，系爭契約雖約定被告應於109年6月1日前，給付原告達
    芯公司股票100張，惟原告於109年6月15日以通訊軟體LINE
    詢問被告邱信諺何時可以取得達芯公司100張股票時，經通
    話後，原告即表示「那先給我50張，明年初再給我另外50張
    」，並經被告邱信諺允諾，此有LINE對話翻拍照片在卷可查
    （見本院卷第177頁），可認兩造就系爭未交付之股票，業
    已合意延後至110年初給付，嗣被告迄至本件原告起訴時之1
    10年7月14日，雖仍尚未給付原告系爭未交付之股票，而有
    給付遲延之情，然迄至本件言詞辯論終結前，原告既未於約
    定之期限110年初，定相當期限催告被告履行，亦未於期限
    內為不履行即解除契約之意思表示；反係被告於110年10月2
    0日業已移轉系爭未交付之股票予原告，此有達芯公司股東
    名簿存卷可參（見本院卷第194頁），復於本院111年1月18
    日言詞辯論期日，被告更攜帶50張股票正本欲當庭交付予原
    告，亦經原告拒絕收受，而僅表示被告遲延交付股票，因此
    請求返還價金係合情合理等情（見本院卷第296頁），是原
    告既未能證明被告遲至110年10月20日始轉讓系爭未交付之
    股票，有何於原告無利益，或有未依債之本旨交付之情事，
    則原告就被告系爭未交付之股票部分，請求被告應給付等值
    之150萬元部分，洵屬無據。
　㈢原告就系爭已交付之股票，請求109年間發放之股息68,545元
    部分，亦屬無據，論證如下：
　⒈原告固主張被告若依系爭契約之約定，於109年6月1日前交付
    系爭已交付之股票，則原告本於股東之權益，自可分派股息
    云云（見本院卷第165頁），並以108年度達芯公司盈餘分配
    表或虧損撥補表上顯示分派股息日為109年9月1日為證（見
    本院卷第315頁）。惟稽之原告前於本院言詞辯論時陳稱：
    系爭已交付之股票是伊在109年11月17日匯款之後，過了2、
    3星期後，被告才交付，且被告是拿第三者的股票給伊等語
    明確（見本院卷第163頁），佐以，兩造間前已就交付股票
    之時日，另有約定，業如前述，足徵若非兩造間就如何取得
    系爭已交付之股票另有約定交付之方式及時間，原告當不會
    於109年11月17日匯款後，始取得系爭已交付之股票，則原
    告徒以系爭契約約定交付股票之時點為109年6月1日，早於
    當年分派股息日之109年9月1日，而作為可分派股息之依據
    ，難以採為有利之認定。
　⒉原告雖另主張被告於109年9月1日分派股息時，股票仍在被告
    邱信諺手上，被告應有領取達芯公司之股息，且因被告邱信
    諺即係達芯公司之負責人，自然也應代表達芯公司分派股息
    云云（見本院卷第297頁）。惟查，原告既已自承系爭已交
    付之股票，係自訴外人處轉讓而來，並非來自於被告處，則
    原告以109年9月1日前系爭已交付之股票，係為被告所持有
    ，即與事實不符；再者，法人與自然人各具獨立之人格，是
    原告徒以被告邱信諺係為達芯公司之負責人，亦應代表達芯
    公司分配股息云云，顯係對於法律概念有所混淆，而無理由
    。
四、綜上所述，原告依系爭契約之約定，請求被告應給付原告15
    0萬元，及自109年6月1日起至清償日止，按週年利率5％計算
    之利息，並應再給付原告系爭已交付之股票股息68,545元，
    均為無理由，應予駁回。又原告之訴既經駁回，其假執行之
    聲請亦失其所據，應併予駁回。
五、本件為判決基礎之事證已臻明確，兩造其餘攻擊防禦方法及
    舉證，經本院斟酌後，認為均不足影響本判決之結果，爰不
    逐一論列，附此敘明。
六、訴訟費用負擔之依據：民事訴訟法第78條。
中　　華　　民　　國　　111 　年　　2 　　月　  25　　日
                  民事第一庭    法  官　施志遠  
以上正本係照原本作成。
如不服本判決，應於判決送達後20日內，向本院提出上訴狀並表
明上訴理由（須附繕本）。如委任律師提起上訴者，應一併繳納
上訴審裁判費。
中　　華　　民　　國　　111 　年　　3 　　月　　1 　　日
                                書記官　李慈容